臺灣新北地方法院三重簡易庭小額民事判決
   　　　　　　　　　　　　　　　　111年度重小字第614號
原      告  旺旺友聯產物保險股份有限公司

法定代理人  劉自明  
訴訟代理人  彭欣如  
            胡綵麟  
            陳冠雲  
複代理人    周正國  
被      告  賴國振  
上列當事人間請求侵權行為損害賠償事件，於民國111年5月25日
言詞辯論終結，本院判決如下：
    主  文
被告應給付原告新臺幣2萬3,142元，及自民國111年1月14日起至
清償日止，按年息5％計算之利息。
原告其餘之訴駁回。
訴訟費用新臺幣1,000元由被告負擔新臺幣655元，餘由原告負擔
。
本判決原告勝訴部分得假執行。
    事實及理由要領
一、原告主張：
    被告前於民國109年4月10日11時00分許，駕駛車牌號碼000-
    000號普通重型機車，行經新北市○○區○○路○段00號處時，因
    未注意車前狀況之過失，致碰撞原告所承保、訴外人湯玉汝
    所駕駛之車牌號碼000-0000號自用小客車（下稱系爭車輛）
    ，系爭車輛因而受損，支出修理費新臺幣（下同）3萬5,314
    元（工資8,357元、烤漆1萬1,940元、零件1萬5,017元），
    原告並已依保險契約給付被保險人，依法取得代位權，爰依
    侵權行為及保險代位之法律關係，請求被告給付3萬5,314元
    及自起訴狀繕本送達翌日起至清償日止，按年息5％計算之利
    息。
二、被告則以：不知道何時曾與系爭車輛發生車禍，事發時不在
    場，後來也沒有到過警局，且被告為低收入戶，無力清償等
    語置辯，並聲明：原告之訴駁回。
三、得心證之理由：
（一）原告主張之前揭事實，業據其提出道路交通事故當事人登
      記聯單、初步分析研判表、行車執照、估價單、統一發票
      、理賠計算書、賠償給付同意書（本院卷第15至第27頁）
      等件為證，核屬相符，並經本院依職權向新北市政府警察
      局三重分局調閱本件事故資料核閱屬實。被告雖辯稱於事
      發時並不在現場云云，惟依警方所提供之資料記載，被告
      於事故發生後之警詢時曾陳述：「我當時駕駛207-BNX普
      重機於力行路一段往重陽路方向直行，與前方車輛不小心
      發生碰撞」、「肇事當時行車速率約20公里」等語，並於
      確認後簽名，有詢問被告之A3類道路交通事故調查紀錄表
      可佐（本院卷第41至43頁），被告並不爭執該簽名之真正
      ，亦有本院111年5月6日言詞辯論筆錄可參，則被告既於
      事發後接受警方之詢問並簽名確認，足見被告確實為本件
      事故之當事人。另依道路交通事故現場圖所記載，被告自
      後方追撞訴外人湯玉汝所駕駛之系爭車輛，致系爭車輛因
      而受損，可認被告就系爭車輛之毀損具有過失，就此新北
      市政府警察局三重分局亦為相同之判斷，有初步分析研判
      表可佐。從而，被告辯稱不在現場及並無過失云云，均難
      採信，應認原告之主張可採。
（二）按因故意或過失，不法侵害他人之權利者，負損害賠償責
      任；又汽車、機車或其他非依軌道行駛之動力車輛，在使
      用中加損害於他人者，駕駛人應賠償因此所生之損害；另
      被保險人因保險人應負保險責任之損失發生，而對於第三
      人有損失賠償請求權者，保險人得於給付賠償金額後，代
      位行使被保險人對於第三人之請求權。但其所請求之數額
      ，以不逾賠償金額為限，民法第184條第1項前段、第191
      條之2前段及保險法第53條第1項分別定有明文。又按負損
      害賠償責任者，除法律另有規定或契約另有訂定外，應回
      復他方損害發生前之原狀；第1項情形，債權人得請求支
      付回復原狀所必要之費用，以代回復原狀，民法第213條
      第1項、第3項定有明文。又物被毀損時，被害人除得依民
      法第196條請求賠償外，並不排除民法第213條至第215條
      之適用。依民法第196條請求賠償物被毀損所減少之價額
      ，得以修復費用為估定之標準，但以必要者為限（例如︰
      修理材料以新品換舊品，應予折舊）。查系爭車輛為105
      年8 月（推定15日）出廠使用，有行車執照在卷可稽（本
      院卷第19頁），至109年4月10日受損時止，已使用3年7月
      餘，依營利事業所得稅查核準則第95條第6項規定：「固
      定資產提列折舊採用定率遞減法者，以一年為計算單位，
      其使用期間未滿一年者，按實際使用之月數相當於全年之
      比例計算之，不滿一月者，以一月計」之方法計算結果，
      該車實際使用之期間應以3年8月計算。再依行政院所頒定
      資產耐用年數表及固定資產折舊率之規定，非運輸業用客
      車、貨車之耐用年數為5年，按定率遞減法每年折舊千分
      之369，則原告請求之修理費用為3萬5,314元（零件1萬5,
      017元、工資8,357元、烤漆1萬1,940元），其零件費用折
      舊後為2,845元（計算式如附表，小數點以下四捨五入）
      。是本件原告承保車輛所受損害之合理修復費用為上開扣
      除折舊額之零件費用2,845元及其他無須折舊之工資8,357
      元、烤漆1萬1,940元，共計2萬3,142元（計算式：2,845
      元＋8,357元＋1萬1,940元），逾此部分之請求，即屬無據
      ，不應准許。
四、從而，原告依侵權行為損害賠償及保險代位等法律關係，請
    求被告給付原告2萬3,142元及自起訴狀繕本送達之翌日即11
    1年1月14日（本院卷第83頁）起至清償日止，按年息5％計算
    之利息，為有理由，應予准許；逾此範圍之請求，則為無理
    由，應予駁回。
五、本件事證已臻明確，兩造其餘攻擊、防禦方法及舉證，經本
    院審酌後，認對於判決結果均無影響，爰不一一論述，併此
    指明。
六、本件原告勝訴部分係依小額訴訟程序所為被告敗訴之判決，
    依民事訴訟法第436 條之20之規定，爰依職權宣告假執行。
七、本件係小額訴訟事件，應依民事訴訟法第436 條之19第1 項
    規定，確定本件訴訟費用為1,000元，由被告負擔655元，餘
    由原告負擔。　　　
中    華    民    國   111    年    6     月    17    日
                  臺灣新北地方法院三重簡易庭
                      法      官  王雅婷
以上正本係照原本作成。
如不服本判決，應於送達後20日內，向本院提出上訴狀，並表明
上訴理由（上訴理由應表明一、原判決所違背之法令及具體內容
。二、依訴訟資料可認為原判決有違背法令之具體事實。），如
於本判決宣示後送達前提起上訴者，應於判決送達後20日內補提
上訴理由書（須附繕本），如未於上訴後20日內補提合法上訴理
由書，法院得逕以裁定駁回上訴。
中    華    民    國   111    年    6     月    20    日
                      書  記  官  陳芊卉
　　
附表
-----
折舊時間           金額
第1年折舊值        15,017×0.369=5,541
第1年折舊後價值    15,017-5,541=9,476
第2年折舊值        9,476×0.369=3,497
第2年折舊後價值    9,476-3,497=5,979
第3年折舊值        5,979×0.369=2,206
第3年折舊後價值    5,979-2,206=3,773
第4年折舊值        3,773×0.369×(8/12)=928
第4年折舊後價值    3,773-928=2,845